臺灣臺南地方法院刑事判決　　　　　　　 94年度訴字第216號
公　訴　人　臺灣臺南地方法院檢察署檢察官
被　　　告　乙○○
　　　　　　　　　　(另案在臺灣臺南監獄臺南分監執行中)
選任辯護人　王家鈺　律師
上列被告因違反槍砲彈藥刀械管制條例案件，經檢察官提起公訴
（93年度偵字第12053號），本院判決如下：
    主    文
乙○○未經許可，製造可發射子彈具有殺傷力之改造手槍，處有
期徒刑伍年陸月，併科罰金新臺幣伍萬元，罰金如易服勞役，以
新臺幣玖佰元即銀元佰元折算壹日。扣案如附表一編號一之改
造手槍及附表二所示之物均沒收。
    事    實
一、乙○○（所犯未經許可持有具殺傷力子彈之犯行，另行移送
    臺灣屏東地方法院併案審理）明知可發射金屬或子彈具有殺
    傷力之各式槍砲，為槍砲彈藥刀械管制條例所管制之物品，
    未經許可，不得製造、持有，竟於九十二年五月間，在臺南
    市○○○路不明玩具模型店，以新臺幣一萬元之代價購得如
    附表一編號一仿貝瑞塔廠九二ＦＳ型半自動手槍製造之玩具
    手槍一支後，旋即在臺南市○○區○○路二段一五０巷二八
    弄五十號居所，以其所有如附表二所示之工具改成具有殺傷
    力之手槍。嗣於九十三年十一月十七日十五時四十五分許，
    在上址為警當場查獲並扣得如附表一所示槍、彈及附表二所
    示工具。
二、案經臺南縣警察局玉井分局報告臺灣臺南地方法院檢察署檢
    察官偵查起訴。
    理    由
一、上揭犯罪事實，業據被告乙○○迭於警詢、偵查及本院審理
　　時自白不諱，並有如附表一編號一之改造手槍一枝及附表二
    被告用以改造手槍屬其所有之工具扣案足資佐證；又該附表
    一編號一之改造手槍一枝（含彈匣一個，槍枝管制編號00
    00000000號），經送內政部警政署刑事警察局鑑驗
    結果，認係由仿ＢＥＲＥＴＴＡ廠９２ＦＳ型半自動手槍製
    造之玩具手槍換裝土造金屬滑套及土造金屬槍管改造而成之
    改造手槍，機械性能良好，可供擊發適用子彈使用，具有殺
    傷力，有該局九十四年一月五日刑鑑字第０九三０二三四六
    七一號槍彈鑑定書一份在卷（詳偵查卷第二八至三三頁）可
    稽。足見被告製造之改造手槍確實具有殺傷力無訛。此外，
    復有臺南縣警察局玉井分局扣押物品清單一份在卷足憑（見
    警卷第二三至二五頁）可憑。綜上所查，被告自白核與事實
    相符，本件事證明確，被告犯行洵堪認定。
二、按行為後法律有變更者，適用裁判時之法律。但裁判前之法
    律有利於行為人者，適用最有利於行為人之法律，刑法第二
    條第一項定有明文。查本件被告乙○○行為後，槍砲彈藥刀
    械管制條例部分條文於九十四年一月二十六日經總統以華總
    一義字第０九四０００一０一０一號修正公布，並於同年一
    月二十八日生效。本件檢察官起訴被告所犯修正前槍砲彈藥
    刀械管制條例第十一條第一項之規定業經刪除，並將該條項
    所規定之未經許可，製造其他可發射子彈具有殺傷力之改造
    手槍罪移列至第八條第一項合併修正，修正前後之該罪構成
    要件雖無不同，惟修正後之刑度已由「五年以上有期徒刑，
    併科新臺幣一千萬元以下罰金」提高為「無期徒刑或五年以
    上有期徒刑，併科新臺幣七百萬元以下之罰金」，茲比較被
    告行為時及裁判時法適用之結果，以修正前之槍砲彈藥刀械
    管制條例較有利於被告，依刑法第二條第一項但書之規定，
    應適用修正前槍砲彈藥刀械管制條例第十一條第一項之規定
    論處。
三、核被告乙○○未經許可，製造上開具殺傷力之改造手槍一枝
    ，所為係犯修正前槍砲彈藥刀械管制條例第十一條第一項 (
    起訴書誤載為第十條第一項，業經公訴人當庭更正)未經許
    可，製造可發射子彈具有殺傷力之改造手槍罪。被告製造如
    附表一編號一之改造手槍後復持有之，持有之行為為製造行
    為所吸收，不另論罪。爰審酌被告未經許可製造前開具殺傷
    力之改造手槍一枝，影響社會治安暨對他人之生命、身體構
    成威脅之危害，然查無持該改造手槍加害他人生命、身體、
    財產之具體事證，並審酌其犯罪動機、目的、手段，以及犯
    後坦承犯行尚具悔意，態度良好等一切情狀，量處如主文所
    示之刑，並就併科罰金部分，諭知如易服勞役之折算標準，
    以資懲儆。扣案如附表一編號一之改造手槍一枝（含彈匣一
    個，槍枝管制編號0000000000號），經鑑定結果
    ，認具有殺傷力，係屬違禁物，應依刑法第三十八條第一項
    第一款之規定，宣告沒收之。又附表二所示之物，係被告所
    有，持供改造手槍之工具，為供犯罪所用之物，業據被告自
    承在卷，應依刑法第三十八條第一項第二款宣告沒收。至於
    扣案如附表一編號二至四之９ｍｍ子彈二顆、２．２ｍｍ子
    彈二顆、改造９ｍｍ子彈九十四顆等物，檢察官雖聲請本院
    一併加以沒收，惟上開扣案子彈經送鑑定後，認均不具殺傷
    力，此亦有內政部警政署刑事警察局上開槍彈鑑定書一份在
    卷可參，均非屬違禁物，亦非供犯本罪所用或預備之物，爰
    不另為沒收之諭知，是檢察官此部分之聲請即無理由，應予
    駁回。
四、末按刑法第五十九條之酌量減輕其刑，必須犯罪另有特殊之
    原因與環境等等，在客觀上足以引起一般同情，認為即予宣
    告法定低度刑期尤嫌過重者，始有其適用 (最高法院四十五
    年台上字第一一六五號判例參照)。本件辯護人主張：(一)被
    告係因一時好奇而製造槍彈把玩，且未讓與轉售他人，(二)、
    而被告從事花籃、花圈之買賣，有正當之職業，(三)、被告一
    家六口均賴其以維生，(四)、被告患有頰粘膜鱗狀細胞癌，現
    仍持續追蹤治療中，被告所犯本罪應有刑法第五十九條之酌
    量減輕其刑之適用云云。然查辯護人所提之上開事由，揆諸
    上開判例意旨，可知均不足認定被告之本件犯罪係另有特殊
    之原因與環境，在客觀上足以引起一般同情，而可認為有宣
    告法定最低刑刑尤嫌過重之情形。是揆諸前開說明，辯護人
    上開主張即屬無據，自不應准許，併此敘明。
據上論斷，應依刑事訴訟法第二百九十九條第一項前段，修正前
槍砲彈藥刀械管制條例第十一條第一項，刑法第二條第一項但書
、第十一條前段、第四十二條第二項、第三十八條第一項第一款
、第二款，罰金罰鍰提高標準條例第二條，現行法規所定貨幣單
位折算新臺幣條例第二條，判決如主文。
本案經檢察官甲○到庭執行職務。
中　　華　　民　　國　  　94　　年 　　8　　月　　3　　日
　　　　　　　　　刑事第七庭  審判長  法  官　蘇義洲
                                      法  官  朱中和
                                      法  官  徐文瑞
以上正本證明與原本無異。
如不服本判決，應於收受送達後10日內向本院提出上訴書狀（應
附繕本）。
　　　　　　　　　　　　　　　　　    書記官  李珍瑩
中　　華　　民　　國　  　94　　年 　　8　　月　　3　　日
附表一：
┌───┬───────────────┬──────┐
│編號　│名稱　　　　　　　　　　　　　│數量　　　　│
├───┼───────────────┼──────┤
│一　　│仿貝瑞塔廠改造之九二ＦＳ型半自│一枝　　　　│
│　　　│自動手槍　　　　　　　　　　　│　　　　　　│
├───┼───────────────┼──────┤
│二　　│九厘米子彈　　　　　　　　　　│二顆　　　　│
├───┼───────────────┼──────┤
│三　　│二點二厘米子彈　　　　　　　　│二顆　　　　│
├───┼───────────────┼──────┤
│四　　│改造九厘米子彈　　　　　　　　│九十四顆　　│
└───┴───────────────┴──────┘
附表二：
┌───┬────────┬────┬────────┐
│編號　│名稱暨數量　　　│編號　　│名稱暨數量　　　│
├───┼────────┼────┼────────┤
│一　　│炮釘二百十九發　│七　　　│火藥一瓶　　　　│
├───┼────────┼────┼────────┤
│二　　│彈簧十一支　　　│八　　　│銑刀十九支　　　│
├───┼────────┼────┼────────┤
│三　　│磨刀一盒　　　　│九　　　│銼刀五支　　　　│
├───┼────────┼────┼────────┤
│四　　│鉗子四支　　　　│十　　　│油標上尺一支　　│
├───┼────────┼────┼────────┤
│五　　│水平尺一支　　　│十一　　│電鑽一支　　　　│
├───┼────────┼────┼────────┤
│六　　│鎔鉛器一組　　　│十二　　│老虎鉗一支　　　│
└───┴────────┴────┴────────┘
附錄法條：
修正前槍砲彈藥刀械管制條例第十一條第一項：
未經許可，製造、販賣或運輸第四條第一項第一款所稱其他可發
射金屬或子彈具有殺傷力之各式槍砲者，處五年以上有期徒刑，
併科新臺幣一千萬元以下罰金。
